【裁判字號】    97,聲減,791
【裁判日期】    970715
【裁判案由】    聲請減刑
【裁判全文】
臺灣桃園地方法院刑事裁定            97年度聲減字第791號
聲  請  人  臺灣桃園地方法院檢察署檢察官
受  刑  人  甲○○
上列受刑人因違反麻醉藥品管理條例等案件，已經判決罪刑確定
，聲請人聲請減刑及定應執行之刑（97年度聲減字第4375號），
本院裁定如下：
    主  文
甲○○所犯如附表編號2 、4 、6 所示之罪均減刑如附表所載。
附表編號2 所示之罪於減得之刑後，與附表編號1 所示不得減刑
之罪所處之刑，應執行有期徒刑陸年貳月。附表編號4 所示之罪
於減得之刑後，與附表編號3 所示不得減刑之罪所處之刑，應執
行有期徒刑伍年捌月。附表編號6 所示之罪於減得之刑後，與附
表編號5 所示不得減刑之罪所處之刑，應執行有期徒刑貳年陸月
。
    理  由
一、查受刑人甲○○前因違反麻醉藥品管理條例案件，經臺灣新
    竹地方法院以82年度重訴字第1045號判決，分別判處有期徒
    刑6 年2 月、7 月，應執行有期徒刑6 年6 月，其中有期徒
    刑6 年2 月部分經最高法院以85年度台上字第2155號判決駁
    回上訴確定，而有期徒刑7 月部分經臺灣高等法院以83年度
    上訴字第3454號判決駁回上訴確定(即附表編號 1 、2)；復
    因違反肅清煙毒條例等案件，經臺灣高等法院以86年度上訴
    字第165 號判決，分別判處有期徒刑5 年8 月、7 月，應執
    行有期徒刑6 年確定（即附表編號3 、4)；又因恐嚇取財等
    案件，經臺灣桃園地方法院以94年度易字第74號判決，分別
    判處有期徒刑2 年6 月、4 月，應執行有期徒刑2 年8 月確
    定（即附表編號5 、6)。茲聲請人以附表編號2、4、6 所示
    之罪，其犯罪時間均在民國96年4 月24日以前，所犯均悉合
    於減刑條件，附表編號1、2所示之二罪，附表編號3 、4 所
    示之二罪，附表編號5、6所示之二罪，又分別合於定應執行
    刑之要件，爰聲請就附表編號2 、4 、6 所示之罪分別予以
    減刑，並聲請就附表編號2與附表編號1所列不應減刑之犯罪
    所處之刑，附表編號4與附表編號3所列不應減刑之犯罪所處
    之刑，附表編號6與附表編號5所列不應減刑之犯罪所處之刑
    分別定其應執行之刑。
二、按依本條例應減刑之罪，已經判決確定尚未執行或執行未完
    畢者，由檢察官或應減刑之人犯聲請最後審理事實之法院裁
    定之，中華民國九十六年罪犯減刑條例第8 條第1 項定有明
    文，是依本條之反面解釋，若刑期業已執行完畢者，自不得
    再聲請法院裁定減刑之。次按裁判確定前犯A、B 2罪且均經
    確定，而因檢察官未及聲請法院定應執行刑而接續執行，致
    A 罪已執行完畢，B 罪則尚未執行完畢，苟檢察官及時聲請
    法院定應執行刑，只要定執行之刑未全部執行完畢，A 、B2
    罪即未全部執行完畢，均應減刑之，是A 罪部分仍得聲請減
    刑，且應依中華民國九十六年罪犯減刑條例第10條第1 項之
    規定，就該2 罪依同條例第2 條、第4 條、第6 條至第8 條
    規定減刑後，再適用修正前刑法第51條之規定定其應執行之
    刑，臺灣高等法院96年第3 次刑事庭庭長會議討論中華民國
    九十六年罪犯減刑條例法律問題(三)決議第2 號意旨可資參照
    。再按依減刑條例之減刑裁定，係按原判決之宣告刑而減之
    ，並非重新判決，故是否准予易科罰金、易服勞役，及關於
    易科罰金、易服勞役之折算標準，均應依原判決時所應適用
    法律，並不生新舊法比較適用問題，有臺灣高等法院96年 6
    月29日刑事庭長會議決議足資參照。
三、經查：本件受刑人所犯如附表所示之罪，其中編號1 、2 、
    3 、4 所示四罪接續執行，且於86年5 月2 日入監執行，並
    自85年10月15日起算刑期，而後於接續執行中之90年10月31
    日縮短刑期假釋出監後。復於假釋期間另因違反保安處分執
    行法而遭撤銷假釋而應執行前次接續執行數罪之殘刑共5 年
    11月7 日，並於94年1 月3 日再度入監執行，並自93年12月
    28日起算刑期，並與編號5 、6 二罪接續執行，刑期期滿日
    為10 2年8 月4 日，此皆有卷附臺灣高等法院被告前案記錄
    表1 份可資參照。從而，本件受刑人所犯如附表編號1至 編
    號4 之罪，前雖分別經定應執行之刑及接續執行，惟其於合
    併執行期間經假釋後復經撤銷假釋，則其於殘刑未完全執行
    完畢前，不論其已執行之刑期是否已逾任何一罪之刑期，均
    應認為尚未執行完畢，是受刑人所犯如附表編號1 、2 二罪
    之應執行刑與編號3 、4 二罪之應執行刑，其接續執行之刑
    於撤銷假釋後執行殘刑5 年11月7 日完畢前，該數罪均不得
    認已執行完畢，是受刑人所犯如附表編號1 至編號4 之罪之
    刑是否已執行完畢，則應探究者應為受刑人遭撤銷假釋後，
    其應執行之殘刑是否已執行完畢。再受刑人遭撤銷假釋後之
    殘刑5 年11月7 日之執行進度，依卷附臺灣桃園地方法院檢
    察署檢察官之93年執更庚字第1043號執行指揮書，則此殘刑
    之執行，乃自93年12月28日起算刑期，而期滿日為99年12月
    4 日，並接續執行編號5 、6 二罪，因之，關於此殘刑迄今
    尚未執行完畢，依前述意旨，自應予減刑，從而，聲請人就
    附表編號2 、4 、6 之罪聲請予以減刑並定應執行之刑，係
    屬有理由。
四、綜上，聲請人所為上開聲請，於法並無不合，應予准許。並
    就附表編號2減得之刑與附表編號1所列不應減刑之犯罪所處
    之刑，附表編號4 減得之刑與附表編號3 所列不應減刑之犯
    罪所處之刑，附表編號6 減得之刑與附表編號5 所列不應減
    刑之犯罪所處之刑，分別定其應執行之刑。
五、爰依中華民國九十六年罪犯減刑條例第2 條第1 項第3 款、
    第3 條、第8 條第1 項、第10條、第11條、第12條，修正前
    刑法第51條第5 款，裁定如主文。
中    華    民    國    97    年    7     月    15    日
                  刑事第六庭    法  官  宣玉華
以上正本證明與原本無異。
如不服本裁定，應於送達後5 日內，向本院提出抗告狀。
                                書記官  楊郁馨
中    華    民    國    97    年    7     月    15    日


司法院資訊處製作；財團法人民間司法改革基金會備份。
